臺灣橋頭地方法院民事判決
111年度橋小字第1215號
原      告  陳麗青  
被      告  盧蕙彣  
上列當事人間請求侵權行為損害賠償(交通)事件，本院於民國11
1年11月17日言詞辯論終結，判決如下：
    主  文
一、被告應給付原告新臺幣2萬5,585元，及自民國111年5月24日
    起至清償日止，按年息5%計算之利息。
二、原告其餘之訴駁回。
三、訴訟費用新臺幣1,000元由被告負擔新臺幣600元，餘由原告
    負擔。
四、本判決第一項得假執行；但被告如以新臺幣2萬5,585元為原
    告供擔保，得免為假執行。 
    事實及理由
一、原告主張：被告於民國110年9月8日上午7時47分許，騎乘車
    牌號碼000-0000號普通重型機車（下稱被告機車）沿高雄市
    仁武區八德南路100巷由北往南行駛，於行至該路段與八德
    南路100巷14弄交岔路口欲左轉八德南路100巷14弄往東行駛
    時，適有原告未考領普通重型機車駕駛執照，仍騎乘車牌號
    碼000-000號普通重型機車（下稱系爭機車）沿八德南路100
    巷14弄由東往東行駛至此，被告疏未注意支線道車應暫停讓
    幹線道車先行，原告則疏未注意行經無號誌之交岔路口，車
    輛應減速慢行作隨時停車之準備，二車因而發生碰撞，致雙
    方均人車倒地（下稱系爭交通事故），造成原告受有右肩、
    右頸部及兩下肢扭挫傷（下稱系爭傷害），因而受有㈠醫療
    費用1,150元。㈡機車維修費用8,100元。㈢1個月不能工作損
    失2萬5,000元。㈣精神慰撫金5萬元。合計8萬4,250元之損害
    ，並依被告過之比例7成，僅請求5萬8,975元。爰依侵權行
    為法律關係，提起本件訴訟等語。並聲明：被告應給付原告
    5萬8,975元，及自刑事附帶民事起訴狀繕本送達翌日起至清
    償日止，按年息5%計算之利息。
二、被告則以：兩造過失比例應為原告7成，被告3成，且原告請
    求之精神慰撫金過高等語，資為抗辯。並聲明：原告之訴駁
    回。 
三、本院之判斷：
　㈠按因故意或過失，不法侵害他人之權利者，負損害賠償責任
    ；汽車、機車或其他非依軌道行駛之動力車輛，在使用中加
    損害於他人者，駕駛人應賠償因此所生之損害，但於防止損
    害之發生，已盡相當之注意者，不在此限；不法侵害他人之
    身體或健康者，對於被害人因此喪失或減少勞動能力或增加
    生活上之需要時，應負損害賠償責任；不法侵害他人之身體
    、健康、名譽、自由、信用、隱私、貞操，或不法侵害其他
    人格法益而情節重大者，被害人雖非財產上之損害，亦得請
    求賠償相當之金額，民法第184條第1項前段、第192條之2、
    第193條第1項、第195條第1項前段分別定有明文。又按汽車
    行至無號誌之交岔路口，支線道車應暫停讓幹線道車先行；
    汽車行駛至交岔路口因特殊需要另設有標誌、標線者，應依
    其指示行車；「停」標字，用以指示車輛至此必須停車再開
    ，道路交通安全規則第102條第1項第2款前段、第11款、道
    路交通標誌標線號誌設置規則第177條第1項分別定有明文。
  ㈡經查，原告主張被告於上開時、地，騎乘被告機車，疏未注
    意依現場「停」標字禮讓幹道車先行，適有原告騎乘系爭機
    車行駛至該處，兩造因而發生系爭交通事故，致原告受有系
    爭傷害等情，為被告所不爭執，堪認被告疏未注意上開規定
    ，駕車撞及原告，其過失行為與原告受有系爭傷害結果間，
    具有相當因果關係，應負侵權行為損害賠償責任。
  ㈢茲就原告得請求被告賠償之項目、金額，敘述如下：　
　  ⒈被告於本院陳稱對原告請求醫療費用1,150元、1個月不能
      工作損失2萬5,000元不爭執，原告此部分請求，應予准許
      。
　  ⒉機車維修費用：
　　　按請求賠償物被毀損所減少之價額，得以修復費用為估定
      之標準，但以必要者為限（如修理材料以新品換舊品，應
      予折舊）。查系爭交通事故致系爭機車毀損，維修費用為
      8,100元（含零件7,600元、工資500元），有原告提出被
      告不爭執之估價單可參（見本院卷第55頁）。而系爭機車
      毀損部分之修復，其材料係以新品代替舊品，故以修復費
      用為損害賠償之依據時，應扣除折舊。依行政院所頒固定
      資產耐用年數表及固定資產折舊率表，機械腳踏車之耐用
      年數為3年，而系爭機車係99年4月出廠，有車籍資料在卷
      可佐（見本院卷第25頁），迄毀損時即110年9月8日，已
      逾耐用年限，是原告就零件部分僅得請求折舊後之殘值1,
      900元【計算方式：殘價＝取得成本÷(耐用年數＋1)即7,600
      元÷(3+1)≒1,900元】，加計不必折舊之工資費用後為2,40
      0元（計算式：1,900元+500元=2,400元），逾此數額之請
      求，即屬無據。
　  ⒊精神慰撫金：
　　　⑴按慰撫金之多寡，應斟酌雙方之身分、地位、資力與加
        害程度，及其他各種情形核定相當之數額，該金額是否
        相當，自應依實際加害情形與被害人所受之痛苦及雙方
        之身分、地位、經濟狀況等關係決定之（最高法院51年
        度台上字第223號判決先例意旨參照）。
　　　⑵本院審酌原告因被告之過失行為，發生系爭交通事故，
        致身體、健康受有損害，所受傷勢幸非嚴重，並參以原
        告69年次，國中畢業，擔任作業員，月收入約2萬5,000
        元，被告58年次，高職畢業，擔任長照居服員，月收入
        約6萬餘元，及本院依職權調取之稅務電子閘門財產所
        得調件明細表內顯示之兩造財產狀況等情狀，認原告請
        求5萬元之精神慰撫金，尚屬過高，應以8,000元為當。
  ㈣再按損害之發生或擴大，被害人與有過失者，法院得減輕賠
    償金額，或免除之；前2項之規定，於被害人之代理人或使
    用人與有過失者，準用之，民法第217條第1項、第3項分別
    定有明文。又按汽車行經無號誌之交岔路口，應減速慢行，
    作隨時停車之準備，道路交通安全規則第93條第1項第2款定
    有明文。經查：
    ⒈原告自承其於系爭交通事故發生時，行經無號誌路口未減
      速慢行，足見原告前開過失行為，亦為系爭交通事故發生
      之原因，就損害之發生與有過失。本院斟酌被告未依現場
      「停」標字禮讓幹道車先行，原告行經無號誌路口未減速
      慢行，原告享有優先路權，兩者相較，被告對用路人造成
      之危險較大等情，認被告、原告就系爭交通事故之發生應
      各自負擔70％、30％之過失比例為適當，並依過失相抵原則
      ，減輕被告之賠償責任。
    ⒉依上開過失比例計算，原告得請求被告賠償之金額為2萬5,
      585元【計算式：（醫療費用1,150元+1個月不能工作損失
      2萬5,000元+機車維修費用2,400元+精神慰撫金8,000元）
      x70％=2萬5,585元】。
四、綜上所述，原告依侵權行為法律關係，請求被告給付2萬5,5
    85元，及自刑事附帶民事起訴狀繕本送達翌日即111年5月24
    日起（見附民卷第35頁）至清償日止，按年息5%計算之利息
    ，為有理由，應予准許，逾此部分之請求，則無理由，應予
    駁回。
五、本件係依小額程序為被告部分敗訴之判決，爰依民事訴訟法
    第436條之20之規定，就原告勝訴部分依職權宣告假執行；
    並依同法第436條之23準用第436條第2項，適用同法第392條
    第2項規定，依職權宣告被告如預供擔保，得免為假執行；
    另依同法第436條之19第1項規定，確定訴訟費用之負擔如主
    文第2項所示。
六、據上論結，原告之訴為一部有理由，一部無理由，判決如主
    文。 
中　　華　　民　　國　　111 　年　　12　　月　　8　　日
          　　　　橋頭簡易庭  法      官  張立亭
以上正本係照原本作成。
如不服本判決，應於送達後20日內，向本院提出上訴狀並表明上
訴理由，如於本判決宣示後送達前提起上訴者，應於判決送達後
20日內補提上訴理由書（須附繕本）。
中　　華　　民　　國　　111 　年　　12　　月　　8 　　日
      　　　　　　　　　　　　書　記　官  許雅瑩
訴訟費用計算式：
裁判費            1,000元
合計              1,000元